【裁判字號】    96,訴,3244
【裁判日期】    970131
【裁判案由】    毒品危害防制條例
【裁判全文】
臺灣板橋地方法院刑事判決              96年度訴字第3244號
公  訴  人  臺灣板橋地方法院檢察署檢察官
被      告  甲○○
上列被告因毒品危害防制條例案件，經檢察官提起公訴（96年度
毒偵字第5221號），被告於本院準備程序進行中就被訴事實為有
罪之陳述，並聽取當事人之意見後，經本院合議庭裁定由受命法
官獨任進行簡式審判程序，並判決如下：
    主  文
甲○○施用第一級毒品，累犯，處有期徒刑玖月；又施用第二級
毒品，累犯，處有期徒刑肆月，扣案之第二級毒品甲基安非他命
壹包（毛重零點壹柒克；鑑驗使用零點零壹參克）沒收銷燬。應
執行有期徒刑壹年，扣案第二級毒品甲基安非他命壹包（毛重零
點壹柒克；鑑驗使用零點零壹參克）沒收銷燬。
    事  實
一、甲○○前因施用毒品案件，先後二次經本院以88年度毒聲字
    第3896號裁定、88年度毒聲字第7726號裁定送勒戒處所觀察
    勒戒後，均認無繼續施用毒品之傾向，分別由臺灣板橋地方
    法院檢察署檢察官分別以88年度偵字第15769號、88年度毒
    偵字第49號為不起訴處分確定；再因施用第一級、第二級毒
    品案件，經本院91年度毒聲字第3080號裁定令入戒治處所施
    以強制戒治，嗣因執行戒治期成效良好，由本院92年度毒聲
    字第681號裁定停止戒治、所餘期間付保護管束，於92年10
    月7日保護管束期滿執行完畢。甲○○上揭施用毒品犯行並
    經檢察官提起公訴，經本院91年訴字第2477號就施用第一級
    毒品部分判處有期徒刑8月、施用第二級毒品判處有期徒刑4
    月確定，甲○○另因犯偽造文書及妨害公務罪經本院91年度
    易字第3152號判處有期徒刑5月、4月確定，及因違反職役職
    責罪經國防部北部軍事法院91年信審字第277號判處有期徒
    刑10月確定，上開所犯5罪嗣經本院92年聲字第1165號裁定
    應執行有期徒刑2年4月確定，甫於94年7月14日縮刑期滿執
    行完畢（於本件已構成累犯）。
二、詎甲○○仍未知悔改，分別於下列時間地點施用第一級毒品
    、第二級毒品如下：
1、 於96年7 月7 日19時至20時許，在臺北縣樹林市○○街77號
    11樓住處，以海洛因摻入香煙內之方式，施用第一級毒品海
    洛因1 次。
2、 復於96年7 月9 日19時至20時許，在同上地點將第二級毒品
    甲基安非他命置於玻璃球吸食器內再點火燒烤之方式，施用
    第二級毒品甲基安非他命1 次（上該玻璃球吸食器業已丟棄
    而滅失）。嗣經警於同年月10日凌晨3 時30分許，在臺北縣
    樹林市○○街○ 段與光榮街口查獲甲○○，並扣得第二級毒
    品甲基安非他命1 包（毛重0.17克，鑑驗使用0.013 克），
    其尿液檢體送驗後，鴉片類及安非他命類均呈陽性反應，而
    查悉上情。
三、案經臺北縣政府警察局樹林分局報請臺灣板橋地方法院檢察
    署檢察官偵查起訴。
    理  由
一、上開事實，業據被告甲○○於警、偵訊及本院準備程序與審
    理時供承不諱；又被告於如事實欄第二段所述1 、2 、時地
    經警查獲後採尿檢驗結果，所採尿液含有鴉片類嗎啡、安非
    他命類甲基安非他命陽性反應一節，此有臺北縣政府警察局
    樹林分局偵辦毒品危害防制條例案被移送人姓名代碼對照表
    （編號：H00000000） 、台灣檢驗科技股份有限公司濫用藥
    物尿液檢驗報告各1 紙在卷足憑（偵查卷第31頁、32頁、本
    院卷第36頁、37頁）；又被告經查獲之前開晶體1 包，經檢
    驗結果確含有甲基安非他命陽性反應，毛重0.17克，鑑驗使
    用0.013 克等情，此有上開台灣檢驗科技股份有限公司濫用
    藥物檢驗報告1 紙在卷足憑（本院卷第122 頁）；此外並有
    扣案物品目錄表1 紙、毒品採證照片2 幀在卷可稽（偵查卷
    第13頁、第20頁、21頁）。綜上調查，本件事證明確，被告
    犯行應堪認定。
二、核被告甲○○所為，係犯毒品危害防制條例第10條第1 項、
    第2 項之施用第一級、第二級毒品罪；被告持有海洛因、甲
    基安非他命犯行，各為施用之高度行為所吸收，均不另論罪
    。查被告有如事實欄第一段所載之犯罪科刑執行情形，有臺
    灣高等法院被告前案紀錄表在卷足憑，被告於上開有期徒刑
    執行完畢後，5 年內再犯本件有期徒刑以上之上揭二罪，均
    為累犯，各應依刑法第47條第1 項累犯之規定加重其刑。被
    告所犯上開2 罪，犯罪構成要件不同，行為互殊，犯意各別
    ，應依數罪併合處罰。爰審酌被告曾有因施用毒品案件前科
    ，其經觀察勒戒，強制戒治及刑事判決之處遇，詎其仍未戒
    斷其施用毒品之惡習，竟再犯本件施用毒品甲基安非他命與
    海洛因犯行，顯見其不思悔改，兼衡其犯後業已坦承犯行，
    態度良好等一切情狀，分別就其施用第一級、第二級毒品犯
    行各量處如主文所示之刑，並定其應執行之刑，以示懲儆。
三、扣案之第二級毒品甲基安非他命1 包（毛重0.17克，鑑驗使
    用0.013 克），係查獲之毒品，應依毒品危害防制條例第18
    條第1 項前段規定宣告沒收銷燬。
據上論斷，應依刑事訴訟法第299條第1項前段、第273條之1第1
項、毒品危害防制條第10條第1項、第2項、第18條第1項前段，
刑法第11條前段、第47條第1項、第51條第5款，判決如主文。
本案經檢察官連思藩到庭執行職務。
中    華    民    國    97    年    1    月    31    日
                  刑事第二庭    法  官 陳坤地
上列正本證明與原本無異。
如不服本判決，應於送達後十日內敘明上訴理由，向本院提出上
訴狀。
                                書記官 林壯隆
中    華    民    國    97    年    2     月    4     日
毒品危害防制條例第10條
施用第一級毒品者，處 6 月以上 5 年以下有期徒刑。
施用第二級毒品者，處 3 年以下有期徒刑。


司法院資訊處製作；財團法人民間司法改革基金會備份。
